---
title: "R Notebook"
output:
  html_document:
    df_print: paged
---
```{r}
#install.packages("lubridate") 
#install.packages("reshape2")
#install.packages("DBI")
#install.packages("odbc")
#install.packages("RSQLite")

library(readxl)
library(dplyr)
library(ggplot2)
library(reshape2)
library(lubridate)
library(odbc)
library(DBI)
library(RSQLite)

Disruptions <- read_xlsx("disruptions-2011-2019.xlsx")
AanrijdingLocatie <- read_xlsx("Spoordata_locatie.xlsx")
SpoorData_solution <- read_xlsx("Spoordata_solution.xlsx")
AanrijdingData <- read_xlsx("AanrijdingData.xlsx")
SpoorData_prediction <- read_xlsx("Spoordata_prediction.xlsx")
SpoorData <- read_xlsx("1979-2020 spoordata.xlsx")
USER_DATA <- read_xlsx("USER_DATA.xlsx")
NOTIFICATION_DATA <- read_xlsx("NOTIFICATION_DATA.xlsx")
df1 <- read_xlsx("NOTIFICATION_DATA.xlsx")
df2 <- read_xlsx("USER_DATA.xlsx")

NOTIFICATION_DATA <- na.omit(NOTIFICATION_DATA) #verwijder alle observaties waarbij een variabele de waarde NA heeft
df1 <- na.omit(df1)
```

```{r}
Zelfdodingen <- SpoorData%>%
  select(Totaal_zelfdoding, Geslacht, Perioden)%>%
  filter(Geslacht == "Mannen" | Geslacht == "Vrouwen")

  ggplot(data=Zelfdodingen, aes(x=Perioden, y=Totaal_zelfdoding, fill= Geslacht, colour= Geslacht, alpha = Geslacht, width =1.2)) +
  geom_bar(stat="identity", position=position_dodge(width=0.35))+
  scale_colour_manual(values=c("lightblue4", "#e75480")) +
  scale_fill_manual(values = c("#add8e6", "Pink"))+
  scale_alpha_manual(values=c(.8, 1))+
  xlab("Jaar")+
  ylab("Zelfdodingen")+
  labs(title="Suïcides gebasseerd op geslacht",
       subtitle= "Periode van 1979-2020",
       caption= "Bron: CBS")
```
```{r}
Zelfdoding_trein <- SpoorData%>%
  filter(Geslacht == "Mannen" | Geslacht == "Vrouwen")

ggplot(data=Zelfdoding_trein, aes(x=Perioden, y=DMV_trein, fill=Geslacht, colour=Geslacht, alpha=Geslacht, width=1.2)) +
  geom_bar(stat="identity", position=position_dodge(width=0.35))+
  scale_colour_manual(values=c("lightblue4", "#e75480")) +
  scale_fill_manual(values = c("#add8e6", "Pink"))+
  scale_alpha_manual(values=c(.8, 1))+
  xlab("Jaar")+
  ylab("Zelfdodingen")+
  labs(title="Spoorsuïcides gebasseerd op geslacht",
       subtitle= "Periode van 1979-2020",
       caption= "Bron: CBS")
```


```{r}
Totaal_vs_trein <- SpoorData%>%
  select(Totaal_zelfdoding, DMV_trein, Perioden)%>%
  rename(Suïcides=Totaal_zelfdoding)%>%
  rename(Spoorsuïcides=DMV_trein)
  
Totaal_vs_trein_bar <- melt(Totaal_vs_trein, id.vars = c("Perioden"))%>%
  rename(Suïcides=variable)

ggplot(data=Totaal_vs_trein_bar, aes(x=factor(Perioden), y=value, fill=Suïcides, color=Suïcides, alpha=Suïcides, width=0.6)) +
  geom_bar(width=.8, stat="identity", position ="identity") +
  scale_colour_manual(values=c("lightblue4", "red")) +
  scale_fill_manual(values=c("lightblue", "pink")) +
  scale_alpha_manual(values=c(.8, 1))+
  scale_x_discrete(guide = guide_axis(check.overlap = TRUE))+
  theme(axis.text.x = element_text(angle = 45, hjust = 1, size = 10, vjust=1))+
  xlab("Jaar")+
  ylab("Zelfdodingen")+
    labs(title="Spoorsuïcides",
       subtitle= "Periode van 1979-2020",
       caption= "Bron: CBS")

```

```{r}
New_Totaal_vs_trein <- SpoorData_prediction%>%
  select(Totaal_zelfdoding, DMV_trein, Perioden)%>%
  rename(Suïcides=Totaal_zelfdoding)%>%
  rename(Spoorsuïcides=DMV_trein)

New_Totaal_vs_trein_bar <- melt(New_Totaal_vs_trein, id.vars = c("Perioden"))%>%
  filter(between(Perioden,2006,2026))%>%
  rename(Suïcides=variable)

ggplot(data=New_Totaal_vs_trein_bar, aes(x=factor(Perioden), y=value, fill=Suïcides, color=Suïcides, alpha=Suïcides, width=0.6)) +
  geom_bar(width=.8, stat="identity", position ="identity") +
  scale_colour_manual(values=c("lightblue4", "red")) +
  scale_fill_manual(values=c("lightblue", "pink")) +
  scale_alpha_manual(values=c(.8, 1))+
  scale_x_discrete(guide = guide_axis(check.overlap = TRUE))+
  theme(axis.text.x = element_text(angle = 45, hjust = 1, size = 10, vjust=1))+
  xlab("Jaar")+
  ylab("Zelfdodingen")+
    labs(title="Verwachte Spoorsuïcides",
       subtitle= "Periode van 2006-2026",
       caption= "Bron: CBS")
```

```{r}
Zelfdodingen_trein_pogingen <- SpoorData%>%
  select(DMV_trein_attempts, DMV_trein, Perioden)%>%
  rename(Suïcides=DMV_trein)%>%
  rename(Suïcidepogingen= DMV_trein_attempts)

Trein_pogingen <- melt(Zelfdodingen_trein_pogingen, id.vars = c("Perioden"))%>%
  rename(Spoorsuïcides=variable)

ggplot(data=Trein_pogingen, aes(x=factor(Perioden), y=value, fill=Spoorsuïcides, color=Spoorsuïcides, alpha=Spoorsuïcides, width=1)) +
  geom_bar(width=.8, stat="identity", position =position_dodge(width=0.35)) +
  scale_colour_manual(values=c("lightblue4", "red")) +
  scale_fill_manual(values=c("lightblue", "pink")) +
  scale_alpha_manual(values=c(.8, 1))+
  scale_x_discrete(guide = guide_axis(check.overlap = TRUE))+
  theme(axis.text.x = element_text(angle = 45, hjust = 1, size = 10, vjust=1))+
  xlab("Jaar")+
  ylab("Zelfdodingen")+
    labs(title="Spoorsuïcides pogingen",
       subtitle= "Periode van 1979-2020",
       caption= "Bron: CBS")
```
```{r}
New_Zelfdodingen_trein_pogingen <- SpoorData_prediction%>%
  select(DMV_trein_attempts, DMV_trein, Perioden)%>%
  rename(Suïcides=DMV_trein)%>%
  rename(Suïcidepogingen= DMV_trein_attempts)
  
New_Trein_pogingen <- melt(New_Zelfdodingen_trein_pogingen, id.vars = c("Perioden"))%>%
  filter(between(Perioden,2006,2026))%>%
  rename(Spoorsuïcides=variable)

ggplot(data=New_Trein_pogingen, aes(x=factor(Perioden), y=value, fill=Spoorsuïcides, color=Spoorsuïcides, alpha=Spoorsuïcides, width=1)) +
  geom_bar(width=.8, stat="identity", position =position_dodge(width=0.35)) +
  scale_colour_manual(values=c("lightblue4", "red")) +
  scale_fill_manual(values=c("lightblue", "pink")) +
  scale_alpha_manual(values=c(.8, 1))+
  scale_x_discrete(guide = guide_axis(check.overlap = TRUE))+
  theme(axis.text.x = element_text(angle = 45, hjust = 1, size = 10, vjust=1))+
  xlab("Jaar")+
  ylab("Zelfdodingen")+
    labs(title="Verwachte Spoorsuïcides pogingen",
       subtitle= "Periode van 2006-2026",
       caption= "Bron: CBS")
```
```{r}
Fix_Totaal_vs_trein <- SpoorData_solution%>%
  select(Totaal_zelfdoding, DMV_trein, Perioden)%>%
  rename(Suïcides=Totaal_zelfdoding)%>%
  rename(Spoorsuïcides=DMV_trein)

Fix_Totaal_vs_trein_bar <- melt(Fix_Totaal_vs_trein, id.vars = c("Perioden"))%>%
  filter(between(Perioden,2006,2026))%>%
rename(Suïcides = variable)

ggplot(data=Fix_Totaal_vs_trein_bar, aes(x=factor(Perioden), y=value, fill=Suïcides, color=Suïcides, alpha=Suïcides, width=0.6)) +
  geom_bar(width=.8, stat="identity", position ="identity") +
  scale_colour_manual(values=c("lightblue4", "red")) +
  scale_fill_manual(values=c("lightblue", "pink")) +
  scale_alpha_manual(values=c(.8, 1))+
  scale_x_discrete(guide = guide_axis(check.overlap = TRUE))+
  theme(axis.text.x = element_text(angle = 45, hjust = 1, size = 10, vjust=1))+
  xlab("Jaar")+
  ylab("Zelfdodingen")+
    labs(title="Verwachte Spoorsuïcides met RailView",
       subtitle= "Periode van 2006-2026",
       caption= "Bron: CBS")
```
```{r}
Fix_Zelfdodingen_trein_pogingen <- SpoorData_solution%>%
  select(DMV_trein_attempts, DMV_trein, Perioden)%>%
  rename(Suïcides=DMV_trein)%>%
  rename(Suïcidepogingen= DMV_trein_attempts)

Fix_Trein_pogingen <- melt(Fix_Zelfdodingen_trein_pogingen, id.vars = c("Perioden"))%>%
  filter(between(Perioden,2006,2026))%>%
  rename(Spoorsuïcides = variable)

ggplot(data=Fix_Trein_pogingen, aes(x=factor(Perioden), y=value, fill=Spoorsuïcides, color=Spoorsuïcides, alpha=Spoorsuïcides, width=1)) +
  geom_bar(width=.8, stat="identity", position = position_dodge(width=0.35)) +
  scale_colour_manual(values=c("lightblue4", "red")) +
  scale_fill_manual(values=c("lightblue", "pink")) +
  scale_alpha_manual(values=c(.8, 1))+
  scale_x_discrete(guide = guide_axis(check.overlap = TRUE))+
  theme(axis.text.x = element_text(angle = 45, hjust = 1, size = 10, vjust=1))+
  xlab("Jaar")+
  ylab("Zelfdodingen")+
    labs(title="Verwachte Spoorsuïcides met RailView",
       subtitle= "Periode van 2016-2026",
       caption= "Bron: CBS")
```
```{r}
Aanrijdingen <- AanrijdingData%>%
  select(DMV_aanrijding_of_object_op_spoor, Aantal_storingen, Perioden)%>%
  rename("Totaal"=Aantal_storingen)%>%
  rename("Aanrijding of object op spoor" = DMV_aanrijding_of_object_op_spoor)

AanrijdingenBarChart <- melt(Aanrijdingen, id.vars = c("Perioden"))%>%
rename(Storingen = variable)

ggplot(data=AanrijdingenBarChart, aes(x=factor(Perioden), y=value, fill=Storingen, color=Storingen, alpha=Storingen, width=0.6)) +
  geom_bar(width=.8, stat="identity", position ="dodge") +
  scale_colour_manual(values=c("red", "lightblue4")) +
  scale_fill_manual(values=c("pink", "lightblue")) +
  scale_alpha_manual(values=c(.8, 1))+
  scale_x_discrete(guide = guide_axis(check.overlap = TRUE))+
  theme(axis.text.x = element_text(angle = 45, hjust = 1, size = 10, vjust=1))+
  xlab("Jaar")+
  ylab("Storingen")+
    labs(title="Aantal storingen waaronder aanrijding of object op spoor",
       subtitle= "Periode van 2011-2021",
       caption= "Bron: Rijdendetreinen.nl")
```
```{r}
Spoorsuïcide_locatie <-AanrijdingLocatie%>%
  rename("Vrij Spoor" = Locatie_vrij_spoor)%>%
  rename("Overwegen" = Locatie_overwegen)%>%
  rename("Station" = Locatie_station)

AanrijdingenLocatiePieChart <- melt(Spoorsuïcide_locatie, id.vars = c("Totaal Spoorsuïcides"))%>%
  rename(Locatie = variable)

ggplot(data=AanrijdingenLocatiePieChart, aes(x="", y=value, fill=Locatie))+
  geom_bar(stat="identity", width=1) +
  coord_polar("y", start=0)+
  theme_void()+
  geom_text(aes(y = value, label = Locatie), color = "white", size=5) +
  scale_fill_brewer(palette="Set1")+
  labs(title="Spoorsuïcides locatie",
  subtitle= "Periode van 1979-2021",
  caption= "Bron: Wikipedia")
```
```{r}
Storingen <- Disruptions %>%
  filter (cause_en %in% c("person on the railway track", "person along the track", "person hit by a train", "collision", "people along the railway", "people on the railway track", "collision with a vehicle", "vehicle on the railway track"))%>%

  filter (!ns_lines %in% c("Den Haag-Rotterdam-Breda (HSL); Den Haag-Rotterdam-Eindhoven (HSL); Rotterdam-Breda (HSL); Amsterdam-Rotterdam-Brussel (HSL); Amsterdam-Rotterdam-Breda (HSL); Rotterdam-Breda-Brussel (HSL); Amsterdam-Brussel-Paris (HSL); Rotterdam-Brussel-London (HSL); Amsterdam-Brussel-London (HSL); Den Haag-Rotterdam-Brussel (HSL)"))

  Storingen$start_time <- as.Date(Storingen$start_time)
  Storingen$year <- as.numeric(format(Storingen$start_time, "%Y"))
  
  group_by(Storingen, ns_lines) %>%
  summarize(duration_total = sum(duration_minutes)) %>%
  arrange(desc(duration_total))%>%
  rename("NS lijn" = ns_lines)%>%
  top_n(10, duration_total)%>%
  rename("Totale duur(minuten)" = "duration_total")

```
```{r}
Storingen

  ggplot(data=Storingen, aes(factor(year), y=duration_minutes, fill = cause_en)) +
  geom_bar(stat="identity")+
  #scale_colour_manual(values=c("lightblue4", "#e75480")) +
  #scale_fill_manual(values = c("#add8e6", "Pink"))+
  scale_alpha_manual(values=c(.8, 1))+
  scale_y_continuous(expand = c(0,0)) + scale_x_discrete(expand = c(0,0))+
  labs(fill = "Categorie storing") +
  xlab("Jaar")+
  ylab("Minuten")+
  labs(title="Duratie van storingen waarvan aanrijding/ongeluk",
       subtitle= "Periode van 2011-2019",
       caption= "Bron: Rijdendetreinen")
```
```{r}
Storingen_jaar <- Disruptions

  Storingen_jaar$start_time <- as.Date(Storingen_jaar$start_time) 
  Storingen_jaar$year <- as.numeric(format(Storingen_jaar$start_time, "%Y"))
  
  group_by(Storingen_jaar, year)%>%
  #mutate(cause_en_all = cause_en)%>%
  select(cause_en, year)%>%
  filter (cause_en %in% c("person on the railway track", "person along the track", "person hit by a train", "collision", "people   along the railway", "people on the railway track", "collision with a vehicle", "vehicle on the railway track"))%>%
  filter (year %in% c("2019"))
  
  Storingen_per_jaar <- melt(Storingen_jaar, id.vars = c("year"))
  
  ggplot(data=Storingen, aes(factor(year), y= cause_en, fill = cause_en)) +
  geom_bar(stat="identity")
  

```

```{r}
Notification <- NOTIFICATION_DATA%>%
  select(Accident_ID, Status_Type, Accident_Month)%>%
  rename("Accident" = Accident_ID)%>%
  rename("Status" = Status_Type)%>%
  rename("Month" = Accident_Month)


ggplot(data = Notification, aes(x=Month, y=Accident, fill=Status)) +
  geom_bar(stat="identity") +
  labs(title = "Aantal Accident meldingen per maand") +
  labs(subtitle = "3 verschillende statussen per melding")
  
#Lubridate toevoegen

  
```
```{r}
Users <- USER_DATA%>%
select(Employee_Id, Location, Department_Id)%>%
rename("Medewerkers" = Employee_Id)%>%
rename("Locatie" = Location)%>%
rename("Department_ID" = Department_Id)
  
ggplot(data = Users, aes(x=Medewerkers, y=Locatie, fill=Department_ID)) +
  geom_bar(stat="identity") +
  labs(title = "Aantal medewerkers per locatie") +
  labs(subtitle = "Department_id 1 t/m 10")


  
```

```{r}
Users2 <- USER_DATA%>%
select(Employee_Id, Location, Employee_Name)%>%
rename("Medewerker_ID" = Employee_Id)%>%
rename("Locatie" = Location)%>%
rename("Medewerkers" = Employee_Name)
  
ggplot(data = Users2, aes(x=Medewerker_ID, y=Locatie, fill=Medewerkers)) +
  geom_col(stat="identity") +
  labs(title = "aantal ID's") +
  labs(subtitle = "Van alle locaties")

```

```{r}

Notification2 <- NOTIFICATION_DATA%>%
  select(Required_Action, Accident_ID, Accident_Type)%>%
  rename("Accident_ID" = Accident_ID)%>%
  rename("Action" = Required_Action)%>%
  rename("Type_Accident" = Accident_Type)


ggplot(data = Notification2, aes(x=Action, y=Accident_ID, fill=Type_Accident)) +
  geom_raster(stat="identity") +
  labs(title = "Required action per accident_id") +
  labs(subtitle = "3 soorten action's per type accident")
```
```{r}
Notification3 <- NOTIFICATION_DATA%>%
  select(Notification_ID, Camera_Name, Accident_Date)%>%
  rename("Datum" = Accident_Date)%>%
  rename("ID" = Notification_ID)%>%
  rename("Camera_Naam" = Camera_Name)
  #Notification3$Datum <- as.Date(Notification3$Datum)
  #Notification3$Maand <- as.numeric(format(Notification3$Datum, "%Y-%m-%d")


ggplot(data = Notification3, aes(x=ID, y=Camera_Naam, fill=Datum)) +
  geom_bar(stat="identity") +
  labs(title = "") +
  labs(subtitle = "3 soorten action's per type accident")

```

```{r}
x <- "2022-10-05"

x_formatted <- as.Date(x, format = "%Y-%m-%d")

class(x_formatted)

x_month <-format(x_formatted, "%m")

```

```{r}
Notification3$Datum

Notification3$Datum <- as.Date(Notification3$Datum, format = "%Y-%m-%d")

class(Notification3$Datum)

Notification3$Maand <- format(Notification3$Datum, "%m")


```

```{r}
#Notification3 %>% mutate(Datum = month(Datum))%>%
#  select((Datum))

#Notification3$Datum%>%
# mutate(Datum=ymd(Datum))%>%
```

```{r}
con <- DBI::dbConnect(RSQLite::SQLite(), ":memory:")

copy_to(con, mutate_at(df1, vars(starts_with("datum")), as.character), "Tabel1")
        
copy_to(con, df2, "Tabel2")

knitr::opts_chunk$set(connection = "con")
```

```{sql connection="con"}

SELECT *
FROM Tabel1
WHERE Status_Type ='Accident'
GROUP BY Accident_Date;


```
Hier zijn alle accidents die binnen komen te zien en gefilterd op datum. het aantal binnenkomende accident meldingen per maand is hier te zien.

```{sql connection="con"}

SELECT *
FROM Tabel1
WHERE Status_Type ='Accident'
GROUP BY Accident_Date;
HAVING Accident_Month > 3

```

```{sql connection="con"}

SELECT MIN(Accident_Date) AS FirstAccidentThisYear
FROM Tabel1
```
Hier is te zien wanneer de 1e melding was die in 2021 binnen is gekomen.

```{sql connection="con"}

SELECT MAX(Accident_Date) AS LastAccidentThisYear
FROM Tabel1


```
Hier is te zien was de laaste binnenkomende melding is op dit moment.

```{sql connection="con"}

SELECT *
FROM Tabel1
WHERE Status_Type ='Accident' AND 'Warning'>
(SELECT Notification_ID
FROM Tabel1
WHERE Required_Action = 'Send_Help');


```
Hier zijn alle accidents/warings die binnen komen te zien en gefilterd op required action "Send_Help". het aantal binnenkomende accident/waring meldingen per maand is hier te zien.
